【裁判字號】    90,台上,5181
【裁判日期】    900822
【裁判案由】    重傷未遂
【裁判全文】
最高法院刑事判決                                九十年度台上字第五一八一號
    上  訴  人  甲○○
右上訴人因重傷未遂案件，不服台灣高等法院台南分院中華民國九十年五月三十一日
第二審判決（九十年度上訴字第一九二號，起訴案號：台灣嘉義地方法院檢察署八十
九年度偵字第四八五二號），提起上訴，本院判決如左：
    主  文
上訴駁回。
    理  由
按刑事訴訟法第三百七十七條規定，上訴於第三審法院，非以判決違背法令為理由，
不得為之。是提起第三審上訴，應以原判決違背法令為理由，係屬法定要件。如果上
訴理由狀並未依據卷內訴訟資料，具體指摘原判決不適用何種法則或如何適用不當，
或所指摘原判決違法情事，顯與法律規定得為第三審上訴理由之違法情形，不相適合
時，均應認其上訴為違背法律上之程式，予以駁回。本件原判決撤銷第一審關於上訴
人甲○○殺人未遂部分之科刑判決，改判論上訴人以使人受重傷，未遂罪，判處有期
徒刑肆年。係依憑被害人林育樟於警訊、檢察官偵查中及第一審法院之指訴，卷附財
團法人嘉義基督教醫院民國八十九年十月十六日八十九嘉基醫字第○九九六號函述被
害人受傷情形、被害人受傷部位照片三幀，參酌上訴人供認於八十九年八月十四日凌
晨攜帶槍彈至「愛之船ＫＴＶ」前，射擊並致被害人受傷之部分事實等證據資料，而
為論斷，已敘述其所憑之證據及論斷之理由。並以上訴人否認有重傷害故意之辯解，
為飾卸之詞，不足採信，在理由內依憑調查所得證據，詳加指駁，並說明被害人嗣於
第一審法院審理時改稱：上訴人掏槍時，曾拉扯上訴人之手云云，為事後迴護上訴人
之詞，不足採為有利上訴人之認定，及本件應變更檢察官起訴（殺人未遂）之法條，
改依使人受重傷，未遂罪論處之理由。從形式上觀察，原判決並無違背法令之情形存
在。上訴意旨置原判決所為明白論斷於不顧，專憑其個人之意見，就原判決理由已經
詳細說明之事項，及原審採證認事之職權行使，漫事爭執，或泛言原判決有適用法則
不當、採證違反法則及應於審判期日調查之證據而未予調查之違誤，難認已符合首揭
法定之第三審上訴要件。又原判決已敘明係參酌上訴人所持兇器、被害人所受傷勢、
上訴人及被害人供述之事實，認定上訴人有重傷害故意之心證理由，上訴意旨，徒執
己見，指原判決認定其有重傷犯意，有採證違反經驗法則及應於審判期日調查之證據
而未予調查之違誤云云，係就原審取捨證據之職權行使而為爭執，亦非正當之第三審
上訴理由。另原判決已說明量刑時已斟酌上訴人之犯罪動機等刑法第五十七條所列一
切情狀之理由，上訴意旨指摘原判決未予審酌，而有適用法則不當之情形云云，殊非
依據卷內訴訟資料而為指摘之適法第三審上訴理由。其上訴違背法律上之程式，應予
駁回。
據上論結，應依刑事訴訟法第三百九十五條前段，判決如主文。
中      華      民      國     九十     年      八      月    二十二    日
                              最高法院刑事第十一庭
                                  審判長法官  林  增  福
                                        法官  邵  燕  玲
                                        法官  吳  昆  仁
                                        法官  陳  世  雄
                                        法官  惠  光  霞
      右正本證明與原本無異
                                              書  記  官
中      華      民      國     九十     年      八      月     三十     日


司法院資訊處製作；財團法人民間司法改革基金會備份。
